臺灣高等法院臺中分院刑事裁定
110年度聲字第1366號
聲  請  人  
即被 告 之
選任辯護人  陳秉榤律師
被      告  張宥鈞



上列聲請人因被告違反毒品危害防制條例案件（本院110年度上
訴字第490號），聲請停止羈押，本院裁定如下：
    主  文
聲請駁回。
    理  由
一、聲請人即選任辯護人陳秉榤律師（下稱聲請人）聲請意旨略
    以：
　㈠被告張宥鈞（下稱被告）已全部坦承犯行，對於案情之發生
    經過確實供述，毫無妨害司法機關之行為，足見被告坦然接
    受司法制裁，顯有悔悟之心，又被告自羈押至今已將屆1年
    ，相關證據之調查與蒐集應早已完成，物證亦均已查扣在案
    。全案情節已趨明朗，相關事證調查明確，被告實無動機及
    必要湮滅、偽造、變造證據或勾串共犯或證人，且無事實、
    證據足以證明被告有湮滅、偽造、變造證據或勾串共犯或證
    人之虞。
　㈡被告已供出同案被告仇慶麟、洪溢凱、並亦特定綽號「胖哥
    」之特徵供檢警查緝，應有毒品危害防制條例第17條第1項
    第2項減輕其刑適用，依法院判決實務，被告所涉之犯行將
    因其於偵、審中自白而於日後法院定應執行刑時，享有減刑
    之恩典。被告既已決定自白犯行、坦然接受司法審判並享有
    減刑恩典，實無棄保逃亡之跡象與動機。又被告有固定住所
    ，且家人、親戚亦均在國內，在國外無任何親友，更無居住
    國外之經驗，亦無國外之資產，實無逃亡之虞，更無逃亡之
    經濟條件及現實可能。是本案並無逃亡之虞，更無任何事實
    或證據足以認定被告有逃亡之虞。
　㈢本案被告此次因本案遭到裁定羈押已將屆1年，被告實感震撼
    及對於所犯罪行懊悔不已，保證絕不再犯。是若輔以提出相
    當之保證金並限制住居、限制出境、出海等強制措施，應當
    足以造成相當程度之心理約束力，以利本案日後審理程序之
    進行，而無羈押之必要性。
　㈣綜上，被告應無羈押之原因及必要，懇請准予被告於取具保
    證金額，或限制住居後停止羈押等語。
二、按被告及得為其輔佐人之人或辯護人，得隨時具保，向法院
    聲請停止羈押，刑事訴訟法第110條第1項定有明文。又羈押
    被告之目的，在於確保訴訟程序之進行，確保證據之存在及
    真實，暨確保刑罰之執行，而被告有無羈押之必要，及羈押
    後其原因是否仍然存在，有無繼續延長羈押之必要，均屬事
    實認定之問題，法院應就具體個案情節予以斟酌決定，如就
    客觀情事觀察，法院准許羈押之裁定在目的與手段間並無濫
    用其權限及違反比例原則之情形，即不得任意指為違法。又
    據以判斷羈押之要件，並不以嚴格證明為必要，其以自由證
    明，即為充足（最高法院101年度台抗字第401號、101年度
    台抗字第494號刑事裁定意旨參照）。次按被告有無繼續羈
    押之必要，事實審法院本得斟酌訴訟進行程度及其他一切情
    形而為認定，故受羈押之被告除確有刑事訴訟法第114條所
    列情形之一，經具保聲請停止羈押不得駁回外，如以其他原
    因聲請具保停止羈押，其應否准許，事實審法院自有認定裁
    量之權（最高法院100年度台抗字第138號刑事裁定意旨參照
    ）。復按重罪常伴有逃亡、滅證之高度可能，係趨吉避凶、
    脫免刑責、不甘受罰之基本人性，倘一般正常之人，依其合
    理判斷，可認為該犯重罪嫌疑具有逃亡或滅證之相當或然率
    存在，即已該當「相當理由」之認定標準，不以達到充分可
    信或確定程度為必要。以量化為諭，若依客觀、正常之社會
    通念，認為其人已有超過百分之50之逃亡、滅證可能性者，
    當可認為具有相當理由認為其有逃亡、滅證之虞（最高法院
    98年度台抗字第668號刑事裁定意旨參照）。
三、經查：
  ㈠被告因違反毒品危害防制條例案件，經臺灣臺中地方法院於
    民國109年12月29日以109年度訴字第2291號判決各判處有期
    徒刑3年6月，應執行有期徒刑5年6月，嗣經被告及檢察官均
    提起上訴，本院於110年3月9日訊問被告後，認依卷存事證
    ，有客觀事實足認被告涉犯上揭犯罪嫌疑重大，且有刑事訴
    訟法第101條第1項第1款羈押事由，非予羈押，顯難進行審
    判而予羈押，自同日執行羈押在案。
  ㈡按法院為羈押之裁定時，並非在行被告有罪、無罪之實質調
    查，其本質上係屬為保全被告使刑事訴訟程序得以順利進行
    ，或為保全證據，或為擔保嗣後刑之執行，或為防止被告反
    覆施行同一犯罪，而對被告實施剝奪其人身自由之強制處分
    ，法院僅應就形式上之證據判斷被告犯罪嫌疑是否重大，有
    無羈押原因及有無羈押之必要性，關於羈押原因之判斷，尚
    不適用訴訟上之嚴格證明原則。意即羈押被告係刑事訴訟上
    不得已之措施，法院於認定羈押被告之原因是否存在時，僅
    得就被告是否犯罪嫌疑重大，有無刑事訴訟法第101條、第1
    01條之1所定情形為必要之審酌。查被告因犯修正前毒品危
    害防制條例第4條第4項之共同運輸第四級毒品罪、懲治走私
    條例第12條、第2條第1項之準私運管制物品進口罪等罪嫌，
    經檢察官提起公訴，由臺灣臺中地方法院109年度訴字第229
    1號判決判處被告應執行有期徒刑5年6月。而被告所涉共同
    運輸第四級毒品等罪，經原審宣告之刑並非輕微；而重罪常
    伴有逃亡之高度可能，被告因已受重刑之諭知，可預期被告
    逃匿以規避審判程序進行及刑罰執行之可能性甚高。而本案
    經被告及檢察官均提起上訴，由本院以110年度上訴字第490
    號審理後，已於110年5月19日審判終結，並訂於110年6月9
    日宣判，若准以停止羈押後，倘被告認本件宣判之刑度與其
    期待不符，衡諸趨吉避凶、脫免刑責、不甘受罰之基本人性
    ，實難期待被告能坦然接受本案之執行，而有事實足認被告
    有逃亡之虞。縱聲請人所稱被告現有固定住所、親友家人均
    在國內，無任何國外資產等情屬實，仍難令本院形成被告逃
    亡可能性低於百分之50之心證，而仍有逃亡之虞。且本案屬
    得上訴第三審之案件，全案尚未確定，為確保訴訟程序及國
    家刑罰權之具體實現，本院認為非予羈押被告，顯難以確保
    日後審判、執行之順利進行，故仍有羈押之必要，且該羈押
    之必要性尚無從以具保或限制住居等手段替代。
  ㈢至聲請意旨所稱被告業已全部坦承犯行，相關證物均已查扣
    在案，並無湮滅、偽造、變造證據或勾串共犯或證人之虞部
    分，本非本案羈押被告之緣由，聲請人此部分之聲請尚有誤
    會。
四、綜上所述，本院經核被告犯罪情節，審酌被告所涉犯罪事實
    對社會侵犯之危害性及刑罰權遂行之公益，與被告人身自由
    之私益，兩相利益衡量後，本院認對被告維持羈押處分尚屬
    適當、必要，且合乎比例原則。此外，本件復無刑事訴訟法
    第114條各款所列不得駁回具保停止羈押聲請之事由，從而
    ，本院審酌上情認羈押原因尚未消滅，非具保停止羈押所能
    替代，被告仍有繼續羈押之必要，本件聲請人聲請停止羈押
    ，仍難准許，應予駁回。
據上論斷，依刑事訴訟法第220條，裁定如主文。
中　　華　　民　　國　　110 　年　　5 　　月　　25　　日
　　　　　　刑事第七庭    審判長法　官  梁  堯  銘  
　　　　　　　　　　　　　　　  法　官  張  智  雄
　　　　　　　　　　　　　　　  法　官  王  鏗  普
以上正本證明與原本無異。
如不服本裁定，應於收受送達後5日內向本院提出抗告書狀(須附
繕本)。
                                書記官  郭  蕙  瑜    
中　　華　　民　　國　　110 　年　　5 　　月　　25　　日